臺灣臺南地方法院刑事判決
111年度交易字第833號
聲  請  人  臺灣臺南地方檢察署檢察官
被      告  王桂峯



上列被告因過失傷害案件，經檢察官聲請以簡易判決處刑（111
年度偵字第13915號），本院受理後（111年度交簡字第2661號）
，認不得以簡易判決處刑，適用通常程序審判，茲判決如下：
    主  文
本件公訴不受理。
    理  由
一、公訴意旨略以：詳如附件聲請簡易判決處刑書所載。
二、按告訴乃論之罪，告訴人於第一審辯論終結前得撤回其告訴
    ；告訴經撤回者，應諭知不受理之判決，又不受理之判決，
    得不經言詞辯論為之，刑事訴訟法第238條第1項、第303條
    第3款、第307條，分別定有明文。
三、查本件告訴人黃筠倧告訴被告王桂峯過失傷害案件，聲請人
    認被告係觸犯刑法第284條前段之過失傷害罪，依同法第287
    條之規定，須告訴乃論。茲據告訴人具狀撤回其告訴，有刑
    事撤回告訴狀1紙在卷（附本院111年度交簡字第2661號卷內
    ）可稽，參照前開法條規定，本件爰不經言詞辯論，逕為不
    受理之判決。
四、據上論斷，應依刑事訴訟法第452條、第303條第3款、第307
    條，判決如主文。
中　　華　　民　　國　　111 　年　　7 　　月　　25　　日
　　　　　　　　　刑事第七庭    法　官　郭千黛
以上正本證明與原本無異。
如不服本判決應於收受本判後20日內向本院提出上訴書狀，並應
敘述具體理由。其未敘述上訴理由者，應於上訴期間屆滿後20日
內向本院補提理由書狀（均須按他造當事人之人數附繕本）「切
勿逕送上級法院」。
  　　　　　　　　　　　　　　　書記官　黃瓊蘭
中　　華　　民　　國　　111 　年　　7 　　月　　26　　日
（附件）
臺灣臺南地方檢察署檢察官聲請簡易判決處刑書　
                                    111年度偵字第13915號
　　被　　　告　王桂峯 　男　58歲（民國00年0月00日生）
　　　　　　　　　　　　住○○市○區○○○街000巷00號
　　　　　　　　　　　　國民身分證統一編號：Z000000000號
上列被告因過失傷害案件，已經偵查終結，認為宜以簡易判決處
刑，茲將犯罪事實及證據並所犯法條分敘如下：
　　　　犯罪事實
一、王桂峯於民國111年4月18日15時4分許，駕駛車牌號碼000-0
    0號營小客車，沿臺南市仁德區中山路由西往東方向行駛，
    行經臺南市○○區○○路000號「特力屋」前時，欲右轉駛入「
    特力屋」停車場入口處時，本應注意有人車自該停車場入口
    處進出之可能，駕駛人應注意車前狀況，應減速慢行並隨時
    觀察行人、車輛出入狀況，且隨時採取必要之安全措施，而
    依當時情形並無不能注意之情事，詎王桂峯竟疏未注意及此
    ，貿然前行，適黃筠倧徒步沿特力屋停車場入口處外道路由
    西往東方向行駛至此，雙方因而發生碰撞，致黃筠倧受有雙
    側手腕挫傷扭傷之傷害
二、案經黃筠倧訴由臺南市政府警察局歸仁分局報告偵辦。
　　　　證據並所犯法條
一、訊據被告王桂峯於偵查中固供認有於上揭時、地，與告訴人
    黃筠倧發生交通紛爭之事實，惟矢口否認有何過失傷害犯行
    ，辯稱：我要開進去特力屋的時候，聽到車子有被敲打的聲
    音，我就馬上停車並下車，當時告訴人距離我的車子大概有
    7、8步的距離，後來我去公車站牌處問告訴人，你為何敲打
    我的車子，他沒有回應，我第二次再問他，他反問我「你說
    呢」？我就說難道我有撞到你嗎？他說不然呢，之後他就報
    警，警察也有來現場，警察還沒有到場之前，告訴人說要求
    3千元賠償，我說我沒有撞到你，就等警察來。警察到場之
    後問告訴人有無受傷，他說有挫傷但不用叫救護車。我沒有
    撞到告訴人，告訴人怎麼會受傷，且告訴人行走時在滑手機
    云云。經查，上揭犯罪事實，業據告訴人黃筠倧於警詢時及
    偵查中指訴綦詳，復有臺南市政府警察局歸仁分局仁德分駐
    所道路交通事故當事人登記聯單、交通事故圖、台南市立醫
    院診斷證明書、現場暨車損照片、監視器錄影光碟暨畫面擷
    取等附卷可稽。次查，本件肇事地點雖非一般道路範圍，惟
    汽車駕駛人仍應遵守道路交通安全規則。被告駕車欲從特力
    屋停車場入口處進入時，當知悉有人車自該停車場入口處進
    出或經過之可能，自應確認其營小客車前方無人車後，方可
    前行，且依當時情形又無不能注意之情事，被告竟疏於注意
    及此，致與告訴人發生碰撞，造成告訴人受有前揭傷害，被
    告顯有過失。再告訴人確因本件車禍而受傷，則被告之過失
    行為與告訴人之傷害結果間，自具有相當因果關係。被告所
    辯顯係事後卸責之詞，自不足採。本件事證明確，被告犯嫌
    堪予認定。
二、核被告所為，係犯刑法第284條前段之過失傷害罪嫌。
三、依刑事訴訟法第451條第1項聲請逕以簡易判決處刑。　　
　　此　　致
臺灣臺南地方法院
中　　華　　民　　國　 111　　年　　6 　　月　　23　　日
　　　　　　　　　　　　　　　檢  察  官  蘇榮照 
本件證明與原本無異　
中　　華　　民　　國　 111　　年　　7 　　月　　3 　　日
                              書  記  官  易佩函